臺灣臺北地方法院刑事判決　　　　　　 100年度易字第2430號
公　訴　人　臺灣臺北地方法院檢察署檢察官
被　　　告　吳問問
上列被告因違反毒品危害防制條例案件，經檢察官提起公訴（10
0 年度毒偵字第1568、1795號），被告就被訴事實為有罪之陳述
，經告知被告簡式審判程序之旨，並聽取當事人之意見後，本院
改行簡式審判程序，判決如下：
    主  文
吳問問犯施用第二級毒品罪，處有期徒刑肆月，如易科罰金，以
新臺幣壹仟元折算壹日；又犯施用第二級毒品罪，處有期徒刑肆
月，如易科罰金，以新臺幣壹仟元折算壹日，扣案如附表編號一
所示之物沒收銷燬，如附表編號二、三所示之物均沒收。應執行
有期徒刑柒月，如易科罰金，以新臺幣壹仟元折算壹日，扣案如
附表編號一所示之物沒收銷燬，如附表編號二、三所示之物均沒
收。
    事  實
一、吳問問於民國97年間因施用毒品案件，經本院以97年度毒聲
    字第269 號裁定送觀察、勒戒後，認無繼續施用毒品傾向，
    而於97年9 月3 日執行完畢釋放出所。又因施用毒品案件，
    經本院以98年度簡字第2607號、98年度易字第1914號判決，
    及臺灣板橋地方法院以98年度簡字第4914號判決分別判處有
    期徒刑3 月、4 月、3 月確定（以上均不構成累犯之事由）
    。詎其仍不知戒絕毒癮，分別基於施用第二級毒品之犯意，
    而為下列施用第二級毒品甲基安非他命行為：
    (一)於100年4月4日為警採尿前一、二日內之某時，在其新北
      市三重區某友人住處，以燒烤玻璃球加熱後吸食煙霧之方
      式，施用第二級毒品甲基安非他命1次。嗣其因另案涉及
      詐欺、毒品等罪遭通緝，經警於100年4月3日晚間11時58
      分在臺北市中山區○○○路11號前，以通緝犯身份逮捕，
      並經其同意採集尿液送驗，驗得其尿液呈甲基安非他命代
      謝物安非他命、甲基安非他命陽性反應，始悉上情。(二)又
      於100年6月2日晚間時許，在其前揭臺北市○○區○○街
      居所，以燒烤玻璃球加熱後吸食煙霧之方式，施用第二級
      毒品甲基安非他命1次。嗣因其另案涉及毒品案件，及有
      違反藥事法等案件前經論罪科刑確定，未依通知報到接受
      執行而遭通緝，經警於100年6月2日晚間7時30分許，前往
      吳問問上揭位於中山區○○街之居所當場查獲，經其同意
      在其居所實施搜索，扣得其所有之甲基安非他命1包（淨
      重0.413公克）及玻璃球吸食器3顆（如附表所示），又經
      警帶回警局後，經其同意採集尿液送驗，驗得其尿液呈甲
      基安非他命代謝物安非他命、甲基安非他命陽性反應，始
      悉上情。
二、案經臺北市政府警察局中山分局報告臺灣臺北地方法院檢察
    署檢察官偵查起訴。
    理  由
一、本案被告吳問問所犯係死刑、無期徒刑、最輕本刑為3 年以
    上有期徒刑以外之罪，其於準備程序中就被訴事實為有罪之
    陳述，經本院告知簡式審判程序之旨，並聽取公訴人及被告
    之意見後，依刑事訴訟法第273 條之1 第1 項之規定，裁定
    進行簡式審判程序。又本案卷內之物證、書證等證據，依同
    法第273 條之2 規定，不受第159 條第1 項關於傳聞法則規
    定之限制，依法均有證據能力，合先敘明。
二、上開事實，業據被告於本院審理中坦白承認，又被告於上開
    時間被查獲後，其尿液經送檢驗結果，確呈第二級毒品安非
    他命、甲基安非他命陽性反應一節，有臺北市政府警察局偵
    辦毒品案件尿液檢體委驗單、臺灣尖端先進生技醫藥股份有
    限公司濫用藥物檢驗報告各2 份可稽（見100年度毒偵字第
    1568號案卷第40、42，100年度毒偵字第1795號案卷第67、
    69頁），堪認被告之自白與事實相符。又依行政院衛生署管
    制藥品管理局管檢字第0970011797號函釋略以：據Clarke’
    s Analys is of Drugs and Poisons一書第三版之記述：施
    用甲基安非他命後24小時內，約有施用劑量之70 %由尿中排
    出，經人體可代謝出甲基安非他命原態及其代謝物安非他命
    。根據Disposition of Toxic Drugs and Che- micals in
    Man第5版記述，甲基安非他命於尿液中之半衰期為6-15小時
    ，一般情況下，施用24小時內，以甲基安非他命原態排出可
    達施用劑量之43%，另4- 7 %代謝為安非他命排出；攝取10
    毫克甲基安非他命24小時內，尿液中甲基安非他命濃度通常
    為500- 4,000 ng/mL，也有一群自願者施用30毫克甲基安非
    他命，尿液中濃度可高達7,000ng/mL，其中一些受測者尿液
    中卻沒有檢測出安非他命之案例等語。是可知被告尿液經檢
    驗結果含甲基安非他命、安非他命成分，分別係其施用甲基
    安非他命後排出之原態甲基安非他命及代謝物安非他命，起
    訴書認為被告係分別一次施用甲基安非他命、安非他命二種
    安非他命類毒品，容有誤會，併予說明。再被告有事實欄編
    號一所載之毒品前案紀錄，有臺灣高等法院被告前案紀錄表
    1份附卷可參，則被告前因施用毒品案件，於觀察、勒戒執
    行完畢後，於5年內再犯本案施用第二級毒品犯行，事證明
    確。從而，本案被告犯行堪以認定，應予依法論科。
三、查甲基安非他命係屬毒品危害防制條例第2 條第2 項第2 款
    所列之第二級毒品；是核被告所為，係犯毒品危害防制條例
    第10條第2 項之施用第二級毒品罪。被告持有毒品甲基安非
    他命進而施用，其持有之低度行為應為施用之高度行為所吸
    收，不另論罪。爰審酌被告不思其正值青壯之年，卻耽溺於
    戕害身心之物，前經毒品觀察、勒戒執行完畢，又多次因施
    用毒品行為經法院論罪科刑，仍不知戒絕毒癮，再犯本案施
    用毒品之犯行，惟念及被告施用毒品之行為尚未害及他人，
    及其犯後坦承犯行，態度尚佳，並考量其智識程度、生活狀
    況等一切情狀，量處如主文所示之刑，並諭知易科罰金之折
    算標準，以資警惕。又扣案之甲基安非他命晶體1 包（如附
    表編號1 所示），經檢驗結果確含有第二級毒品甲基安非他
    命成分，有交通部民用航空局航空醫務中心毒品鑑定書1 份
    在卷可參（見100 年度毒偵字第1795號案卷第70頁），爰依
    法於有關罪刑項及所定執行刑項下宣告沒收銷燬；包裝上開
    甲基安非他命晶體之包裝袋1 個（如附表編號2 所示），係
    被告便於攜帶甲基安非他命晶體所用，並且有阻絕毒品與外
    界空氣接觸，防止變質、潮解等功能，吸食器3 個（如附表
    編號3 所示），則為被告燒烤施用甲基安非他命之器具，又
    上開物品均為被告所有之物，業經被告供承甚明（見本院卷
    第28頁），應依法於有關罪刑項及執行刑項下沒收之。
據上論斷，應依刑事訴訟法第273 條之1 第1 項、第284 條之1
、第299 條第1 項前段，毒品危害防制條例第10條第2 項、第18
條第1項前段，刑法第11條、第41條第1項前段、第8項、第38條
第1項第2款，判決如主文。
本案經檢察官高一書到庭執行職務
中    華    民    國    100   年    10    月    17    日
                  刑事第十四庭  法  官  陳思帆
以上正本證明與原本無異。
如不服本判決應於收受送達後10日內向本院提出上訴書狀，並應
敘述具體理由；其未敘述上訴理由者，應於上訴期間屆滿後20日
內向本院補提理由書（均須按他造當事人之人數附繕）「切勿逕
送上級法院」。
                                書記官  林素霜
中    華    民    國   100    年    10    月    18    日
附錄本案論罪科刑所適用之法條：
毒品危害防制條例第10條第2 項
施用第二級毒品者，處3 年以下有期徒刑。
附表：
┌──┬───────┬────────┬───────┬────────┐
│編號│扣押物名稱    │數量            │說明          │沒收（銷燬）依據│
│    │              │                │              │                │
├──┼───────┼────────┼───────┼────────┤
│ 1. │甲基安非他命  │壹小包（驗前淨重│持以施用之第二│毒品危害防制條例│
│    │              │0.4130公克、驗後│級毒品        │第18條第1項     │
│    │              │淨重0.4125公克）│              │                │
├──┼───────┼────────┼───────┼────────┤
│ 2. │包裝編號1 所示│夾鍊袋壹個      │施用第二級毒品│刑法第38條第1 項│
│    │甲基安非他命之│                │所用之物      │第2 款          │
│    │夾鍊袋        │                │              │                │
├──┼───────┼────────┼───────┼────────┤
│ 3. │甲基安非他命吸│組            │施用第二級毒品│同上            │
│    │食器          │                │所用之物      │                │
└──┴───────┴────────┴───────┴────────┘